【裁判字號】    95,訴,2367
【裁判日期】    951229
【裁判案由】    毒品危害防制條例
【裁判全文】
臺灣桃園地方法院刑事判決              95年度訴字第2367號
公  訴  人  台灣桃園地方法院檢察署檢察官
被      告  甲○○
                    （現在台灣彰化監獄執行中）
上列被告因違反毒品危害防治條例案件，經檢察官提起公訴（95
年度毒偵字第5088號），被告於準備程序中就被訴事實為有罪之
陳述，經本院合議庭裁定由受命法官獨任行簡式審判程序，茲判
決如下：
    主  文
甲○○施用第一級毒品，處有期徒刑捌月。
    事  實
一、甲○○前因施用毒品案件，經本院裁定觀察、勒戒後，認有
    繼續施用毒品之傾向，復經本院裁定令入戒治處所施以強制
    戒治，嗣經停止戒治付保護管束，於民國90年3 月8 日期滿
    未經撤銷視為執行完畢，並由臺灣桃園地方法院檢察署檢察
    官於90年7 月17日以90年度戒毒偵字第672 號為不起訴處分
    確定在案。復因恐嚇取財案，經本院以92年度簡字第232 號
    判處有期徒刑6 月確定；嗣又於92年間因施用第一、二級毒
    品之犯行，經本院以93年度桃簡字第583 號分別判處有期徒
    刑6 月、4 月，應執行有期徒刑9 月，並與前揭恐嚇取財案
    合併裁定定應執行有期徒刑1 年2 月確定，於95年7 月14日
    入監執行，指揮書執畢日期為96年9 月13日，現在監執行中
    。
二、卻未戒除毒癮，復基於施用毒品之犯意，於95年7 月14日下
    午5 時30分許為警查獲後採集尿液前回溯26小時內之某時，
    在桃園縣桃園市○○路、寶三街口附近騎樓某處，施用第一
    級毒品海洛因一次，嗣經警於95年7 月14日下午6 時許，在
    桃園縣政府警察局大溪分局因遭通緝為警當場查獲。
三、案經桃園縣政府警察局大溪分局報告臺灣桃園地方法院檢察
    署檢察官偵查起訴。
    理  由
一、本件被告甲○○所犯係死刑、無期徒刑、最輕本刑為3年以
    上有期徒刑以外之罪，其於準備程序中就被訴事實為有罪之
    陳述，經法官告知簡式審判程序之旨，並聽取公訴人、被告
    之意見後，依刑事訴訟法第273條之1第1項規定，經本院合
    議庭裁定，由受命法官獨任進行簡式審判程序，並為審理判
    決，合先敘明。
二、上開犯罪事實，業經被告於本院審理中坦承不諱，而被告為
    桃園縣政府警察局大溪分局所採尿液經送請臺灣檢驗科技股
    份有限公司檢驗結果，確呈可待因、嗎啡陽性反應，此有桃
    園縣政府警察局大溪分局檢體監管紀錄表及臺灣檢驗科技股
    份有限公司濫用藥物尿液檢驗報告各1 紙在卷可稽（見95年
    度毒偵字第4771號卷第15頁及第13頁），是被告上揭任意性
    自白確與事實相符，應堪採信。
三、按毒品危害防制條例於民國92年7 月9 日修正公布，自93年
    1 月9 日施行，其中第20條、第23條將施用毒品之刑事處遇
    程序，區分為「初犯」及「五年內再犯」、「五年後再犯」
    。依其立法理由之說明：「初犯」，經觀察、勒戒或強制戒
    治後，應為不起訴處分或不付審理之裁定；經觀察、勒戒或
    強制戒治執行完畢釋放後，「五年內再犯」者，因其再犯率
    甚高，原實施之觀察、勒戒及強制戒治既已無法收其實效，
    爰依法追訴或裁定交付審理。至於經觀察、勒戒或強制戒治
    執行完畢釋放後，「五年後再犯」者，前所實施之觀察、勒
    戒或強制戒治已足以遮斷其施用毒品之毒癮，為期自新及協
    助其斷除毒癮，仍適用「初犯」規定，先經觀察、勒戒或強
    制戒治之程序。從而依修正後之規定，僅限於「初犯」及「
    五年後再犯」二種情形，始應先經觀察、勒戒或強制戒治程
    序。倘被告於五年內已再犯，經依法追訴處罰，縱其第三次
    （或第三次以上）再度施用毒品之時間，在初犯經觀察、勒
    戒或強制戒治執行完畢釋放五年以後，已不合於「五年後再
    犯」之規定，且因已於「五年內再犯」，顯見其再犯率甚高
    ，原實施觀察、勒戒或強制戒治，已無法收其實效，即應依
    該條例第10條處罰（最高法院95年度第7 次刑事庭會議決議
    參照）。查被告前因施用毒品案件，經本院裁定觀察、勒戒
    後，認有繼續施用毒品之傾向，復經本院裁定令入戒治處所
    施以強制戒治，嗣經停止戒治付保護管束，於90年3 月8 日
    期滿未經撤銷視為執行完畢，並由臺灣桃園地方法院檢察署
    檢察官於90年7 月17日以90年度戒毒偵字第672 號為不起訴
    處分確定在案；嗣又於92年間因施用第一、二級毒品之犯行
    ，經本院以93年度桃簡字第583 號分別判處有期徒刑6 月、
    4 月，應執行有期徒刑9 月確定等情，有台灣高等法院被告
    前案紀錄表、台灣桃園地方法院檢察署刑案資料查註紀錄表
    、全國施用毒品案件紀錄表、受觀察勒戒人毒品及前科紀錄
    簡列表各一份在卷足憑；則被告前既於90年3 月8 日即因施
    用毒品而經強制戒治執行完畢（初犯）；復又92年間再度施
    用毒品而遭起訴判刑，則被告本次施用毒品，確係於上次施
    用毒品後五年內再犯甚明。由此，被告雖係於初犯經強制戒
    治執行完畢釋放五年以後，然已不合於「五年後再犯」之規
    定，揆諸上述說明，自應依法追訴審判。
四、按海洛因為毒品危害防制條例第2 條第2 項第1 款所列管之
    第一級毒品。核被告所為，係犯毒品危害防制條例第10條第
    1 項之施用第一級毒品罪。被告施用毒品前後持有毒品之低
    度行為，為其施用毒品之高度行為所吸收，不另論罪。爰審
    酌被告因施用毒品曾經矯治及處罰均未戒除毒癮，可見毒癮
    已深，不易自拔，另考量其犯後坦承犯行之態度、生活狀況
    、智識程度、素行等一切情狀，量處如主文所示之刑。
據上論斷，應依刑事訴訟法第273 條之1 第1 項、第299 條第1
項前段，毒品危害防制條例第10條第1 項，判決如主文。
本案經檢察官鄭東峰到庭執行職務。
中    華    民    國    95    年    12    月    29    日
                  刑事第十二庭  法  官  陳  雪  玉
以上正本證明與原本無異。
如不服本判決，應於判決送達後10日內向本院提出上訴狀（應附
繕本），上訴於臺灣高等法院。
                                書記官  戴  育  萍
中    華    民    國    96    年    1     月    9     日
附錄本案論罪科刑法條
毒品危害防制條例第10條
施用第一級毒品者，處 6 月以上 5 年以下有期徒刑。
施用第二級毒品者，處 3 年以下有期徒刑。


司法院資訊處製作；財團法人民間司法改革基金會備份。
